Inventaris van het archief van het Ministerie van Handel, Nijverheid en Landbouw te Londen, 1940-1946 (1950)
Nationaal Archief, Den Haag
- SECTOR HANDEL, NIJVERHEID EN SCHEEPVAART, 1.
  - GECLASSEERD ARCHIEF, 1.1
    - R Ravitaillering, 1.1.3
      - Kranteknipsels betreffende de ravitaillering van Nederland [R]., 1941; 470; 1 omslag
      - Stukken betreffende ravitaillering van Nederland vanuit Amerika en Nederlands-Indië [R/IV]., 1940-1941; 471; 1 omslag
        Zie ook inv.nr 492.
      - Rapport van een vertegenwoordiger van het Internationale Rode Kruis inzake de distributie van reliefgoederen in bezet Nederland, met geleidebrief, afschriften [R/V]., 1945; 472; 1 omslag
      - Stukken betreffende bestudering van een voorstel van de Ierse regering inzake de beschikbaarstelling van een hoeveelheid voedsel en kleding voor de relief in Europa [R/VI]., 1945; 473; 1 omslag
      - Stukken betreffende de aankoop van huiden en leer [R/VIII]., 1941-1943; 474; 1 omslag
      - Stukken betreffende aan- en verkoop van tabak alsmede regeling van de positie van G. van Tienhoven die is belast met het toezicht op de uitvoering van de werkzaamheden [R/IX]., 1940-1943; 475; 1 omslag
      - Stukken betreffende de voorziening van Nederland met petroleumprodukten [R/X]., 1941-1942; 476; 1 omslag
      - Stukken betreffende verantwoordingen van het Netherlands Government Food Purchasing Bureau te New York [R/XI]., 1941-1944; 477; 1 omslag
      - Stukken betreffende inrichting van de administratie en uitoefening van controle op de financiële verantwoording van het Netherlands Government Food Purchasing Bureau te New York [R/XI]., 1941-1945; 478; 1 omslag
      - Staten van het Netherlands Government Food Purchasing Bureau welke een overzicht geven van de betaalde verzekeringspremies voor de opslag van goederen [R/XI]., 1942-1943; 479; 1 omslag
      - Stukken betreffende de verantwoording van gelden van de kleine kas van het Netherlands Government Food Purchasing Bureau [R/XI]., 1942-1945; 480; 1 omslag
      - Staten van het Netherlands Government Food Purchasing Bureau welke een maandelijks overzicht geven van de in voorraad zijnde goederen [R/XI]., 1942-1945; 481; 1 pak
      - Registers van inkomsten en uitgaven van het Netherlands Government Food Purchasing Bureau te New York, fotocopieën [R/XI]., 1943-1944; 482; 1 pak
      - Stukken betreffende grondstoffenvoorziening voor Nederlands bezet gebied en regeling van de coördinatie en centralisatie van de aankopen van de ministeries voor relief en reconstructie van Nederland [R/XI en R/XII]., 1940-1945; 483; 1 omslag
      - Stukken betreffende ravitaillering van Nederland vanuit Zwitserland na de oorlog [R/XII]., 1942; 484; 1 omslag
      - Stukken betreffende behandeling van het door C.C.L. Eygenraam uitgebrachte rapport De voorziening van Nederland met voedsel terstond na de oorlog [R/XII]., 1942-1943; 485; 1 omslag
      - Stukken betreffende het zenden van voedselpaketten vanuit Chili naar Nederland na de bevrijding [R/XII]., 1942-1944; 486; 1 omslag
      - Nota's afkomstig van de afdeling Economische Politiek betreffende de wijze van aankopen van goederen in Londen [R/XII]., 1943; 487; 1 omslag
      - Stukken betreffende aankopen van levensmiddelen in bevrijd gebied door geallieerde legers [R/XII]., 1943-1944; 488; 1 omslag
      - Stukken betreffende behandeling van de kwestie van aankopen voor en door het Militair Gezag [R/XII]., 1943-1944; 489; 1 omslag
      - Stukken betreffende de energievoorziening van Nederland [R/XIV]., 1942-1943; 490; 1 omslag
      - Stukken betreffende ravitaillering van Nederland vanuit Frans West-Afrika [R/Afrika]., 1942; 491; 1 omslag
      - Stukken betreffende ravitaillering van Nederland vanuit Nederlands-Indië [R/Indië]., 1940-1942; 492; 1 omslag
        Zie ook inv.nr 471.
      - Stukken betreffende ravitaillering van Nederland vanuit Zuid-Amerika [R/Zuid-Amerika]., 1941-1942; 493; 1 omslag
    - RO Rechtsverkeer in Oorlogstijd, 1.1.3
      - Stukken betreffende het plaatsen op en schrappen van bedrijven van de zwarte lijst [RO/I]., 1941-1945; 494; 1 pak
      - Stukken betreffende herstel van het rechtsverkeer van Nederland met het buitenland en de overzeese gebiedsdelen na de oorlog [RO/II]., 1941-1942; 495; 1 omslag
      - Stukken betreffende behandeling van een kranteartikel in La France Libre over de wijze waarop Duitsland de Franse industrieën is binnengedrongen en bezit heeft genomen van de Franse belangen in buitenlandse bedrijven [RO/II]., 1942-1943; 496; 1 omslag
      - Stukken betreffende instelling, samenstelling, werkzaamheden en opheffing van de Commissie Herstel Rechtsverkeer (Commissie Eggens) [RO/II]., 1942-1945; 497; 1 omslag
      - Rapport inzake de geleden schade in Nederland door de Duitse plunderingen, met geleidebrief [RO/II]., 1943; 498; 1 omslag
      - Stukken betreffende onderhandelingen over de gerechtelijke in beslagname door Italië van petroleummaatschappijen behorende tot de Koninklijke Shell aldaar [RO/III]., 1940-1941; 499; 1 omslag
        Zie ook inv.nr 535.
      - Stukken betreffende de mogelijke verkoop van de Menas- en andere mijnen in Spanje aan de Duitsers [RO/III]., 1941; 500; 1 omslag
      - Stukken betreffende overdrachten van buitenlandse bezittingen van Joodse Nederlanders aan de Duitsers waarna zij zich naar neutrale landen mogen begeven [RO/III]., 1942-1943; 501; 1 omslag
      - Stukken betreffende het bepalen van een standpunt inzake de ontvreemding van niet-geoctrooide fabrieksgeheimen door Duitsland [RO/III]., 1943-1944; 502; 1 omslag
      - Stukken betreffende behandeling van een rechtsvordering van E. Kronenberg op de firma Van Houten op grond van een in Duitsland tot stand gekomen transactie [RO/III]., 1944; 503; 1 omslag
      - Stukken betreffende advisering over te treffen maatregelen ten aanzien van de rechtsgevolgen van afwezigheid en vermoedelijk overlijden van Nederlanders, verblijfhoudende buiten het grondgebied van het Rijk [RO/V]., 1942; 504; 1 omslag
      - Stukken betreffende advisering over te nemen maatregelen in verband met een wet van de Finse regering waarin zij zich machtigt buitenlandse eigendommen in bezit te nemen [RO/VI]., 1942-1943; 505; 1 omslag
      - Nota aan A.A. van Rhijn, voorzitter van de Commissie Rechtsverkeer in Oorlogstijd, inzake de samenwerking tussen de in Londen en Oost- en West-Indië zetelende regeringsorganen, welke zich bezighouden met de toepassing van de in de huidige omstandigheden van belang zijnde noodwetten, met geleidebrief [RO/VII]., 1940; 506; 1 omslag
      - Stukken betreffende het voordragen van C.C. Gischler, lid van de Nederlandse Scheepvaart en Handelscommissie, als lid van de Commissie Rechtsverkeer in Oorlogstijd [RO/VII]., 1941; 507; 1 omslag
      - Stukken betreffende advisering over de rechtsgeldigheid van de verordening van de legercommandant van Nederlands-Indië op het gebied van het rechtsverkeer [RO/VII]., 1941-1942; 508; 1 omslag
      - Stukken betreffende totstandkoming van Koninklijke besluiten aangaande de aanwijzing van landen welke tot vijandelijk gebied behoren [RO/VIII]., 1940-1945; 509; 1 omslag
      - Rapport van het ministerie van Buitenlandse Zaken over de verhouding van Nederland tot diverse andere landen, met geleidebrief [RO/VIII]., 1941; 510; 1 omslag
      - Stukken betreffende advisering over een ontwerp Koninklijk besluit aangaande de instelling van een lijst van personen die tot vijandelijke onderdanen zijn verklaard [RO/VIII]., 1942; 511; 1 omslag
      - Stukken betreffende advisering over de wijziging van het Besluit A 6 [RO/VIII]., 1942-1943; 512; 1 omslag
      - Stukken betreffende behandeling van gevallen waarbij door Nederlandse bedrijven in neutrale landen handel wordt gedreven met bezet gebied [RO/IX]., 1940-1944; 513; 1 omslag
      - Stukken betreffende het verlenen van bemiddeling om het Philips-concern tijdens de oorlog draaiende te houden [RO/IX]., 1940-1944; 514; 1 pak
      - Stukken betreffende het verlenen van bemiddeling bij een wisseltransactie van de Hollandse Bank-Unie te Santos in Brazilië in verband met een partij koffie, verscheept kort voor de invasie, niet afgeleverd en daarna verkocht door de Nederlandse Scheepvaart- en Handelscommissie [RO/IX]., 1941; 515; 1 omslag
      - Brief van de gezant te Rio de Janeiro aan de minister van Buitenlandse Zaken over de bemoeiingen met Nederlandse belangen in Brazilië vanuit vijandelijk gebied, met bijlagen en geleidebrief [RO/X]., 1940; 516; 1 omslag
      - Stukken betreffende belangenbehartiging ten aanzien van de eigendommen van zich in bezet gebied bevindende Nederlandse maatschappijen [RO/XI]., 1942-1944; 517; 1 pak
      - Stukken betreffende advisering over een Mexicaans Regerings-besluit inzake de verplichte registratie van Mexicaanse spoorweg-obligaties in verband met de vaststelling van het niet-vijandelijk eigendomsrecht daarop [RO/XI]., 1943; 518; 1 omslag
      - Stukken betreffende advisering inzake de ontwarring van eigendomsverhoudingen in Duitsland en Nederland na de oorlog ten aanzien van vermogens behorende aan Nederlanders [RO/XI]., 1944; 519; 1 omslag
      - Stukken betreffende de mededeling aan consulaire ambtenaren en Nederlandse kamers van koophandel in het buitenland dat zij verzoeken om handelsinlichtingen uit bezet Nederland niet in behandeling dienen te nemen, alsmede het niet verlenen van een subsidie aan de Kamer van Koophandel te Belgrado [RO/XII]., 1940; 520; 1 omslag
      - Stukken betreffende opheffing van de Kamer van Koophandel te Zürich [RO/XII]., 1940-1941; 521; 1 omslag
      - Stukken betreffende subsidieverlening aan de Kamer van Koophandel te New York en advisering inzake de subsidieaanvraag van de Holland House Corporation te New York [RO/XII]., 1940-1945; 522; 1 omslag
      - Stukken betreffende het geven van een reactie op een nota van de Commissie Rechtsverkeer in Oorlogstijd te Batavia inzake verrekening van schulden en vorderingen van bij de commissie en bij de Britse Custodian of Enemy Property in beheer zijnde vijandelijke bedrijven [RO/XIII]., 1941; 523; 1 omslag
      - Stukken betreffende beantwoording van de vraag van de Noorse Regering welke maatregelen worden voorbereid ten aanzien van contracten tot het uitvoeren van orders in Nederland ten behoeve van Duitsland [RO/XIII]., 1944; 524; 1 omslag
      - Verslag van een bespreking tussen de vertegenwoordigers van de ministeries van Scheepvaart en Visserij, Financiën, Koloniën, Justitie, Handel, Nijverheid en Landbouw, en de Nederlandse Scheepvaart en Handelscommissie (NSHC) over het te volgen systeem bij de afrekening met eigenaren van wie ladingen door de NSHC zijn geliquideerd [RO/XIII]., 1944; 525; 1 stuk
      - Stukken betreffende voorbereiding van een Koninklijk besluit voor het houden van toezicht van overheidswege op naamloze vennootschappen, andere rechtspersonen en particuliere bedrijven, welke zijn overgeplaatst vanuit bezet gebied naar elders [RO/XIV]., 1940-1943; 526; 1 omslag
      - Stukken betreffende aanwijzing van deelnemers voor een bespreking met de Britse Treasury over vrijstelling van Britse inkomstenbelasting voor overgeplaatste en onder bestuurders gestelde Nederlandse vennootschappen [RO/XV]., 1941; 527; 1 omslag
      - Stukken betreffende totstandkoming van het Besluit C 71 waarin de Commissie Rechtsverkeer in Oorlogstijd wordt belast met het uitoefenen van rechten met betrekking tot het auteursrecht [RO/XVI]., 1941-1942; 528; 1 omslag
      - Stukken betreffende totstandkoming van het Koninklijk besluit van 4 november 1943, no. 17 waarbij de minister van Justitie gemachtigd wordt om beslissingen te nemen ter uitvoering van art. 38 van het Besluit A 6 [RO/XVI]., 1943-1944; 529; 1 omslag
      - Stukken betreffende genomen maatregelen van het buitenland ten opzichte van Nederland [RO/XVII]., 1940; 530; 1 omslag
      - Stukken betreffende het geven van opdracht aan de Nederlandse Scheepvaart- en Handelscommissie voor het opstellen van een staat van goederen en opbrengsten, welke toebehoren aan onderdanen van vijandelijke staten [RO/XVII]., 1941-1942; 531; 1 omslag
      - Stukken betreffende betaling van proceskosten van de rechtzaak V/O Sovfracht tegen de N.V. Gebroeders van Uden Scheepvaart en Agentuur Maatschappij [RO/XVII]., 1941-1943; 532; 1 omslag
      - Stukken betreffende advisering over een brief van de Nederlandse Scheepvaart- en Handelscommissie aan de Custodian of Enemy Property inzake de vrijgave van in beslag genomen goederen, respectievelijk opbrengsten van goederen [RO/XVII]., 1944; 533; 1 omslag
      - Stukken betreffende beantwoording van een brief van Denton, Hall & Burgin betreffende onrechtmatige behandeling van de Aluminium Wals- en Persbedrijven N.V. door de bezettende overheid [RO/XVIII]., 1941-1942; 534; 1 omslag
      - Stukken betreffende advisering over een Italiaans ministerieel besluit inzake de verkoop van tot de Shell groep behorende Italiaanse petroleummaatschappijen aan een petroleummaatschappij, waarvan de Italiaanse regering de aandelen bezit [RO/XVIII]., 1942-1943; 535; 1 omslag
        Zie ook inv.nr 499.
      - Stukken betreffende totstandkoming van een Joint Declaration door de geallieerde regeringen inzake het ongedaan maken van roof door de vijand in de bezette gebieden en het naar aanleiding daarvan instellen van een interdepartementaal overleg [RO/XVIII]., 1942-1944; 536; 1 omslag
      - Stukken betreffende advisering over het nieuwe Britse Koninklijk besluit inzake de voortduring van de toepasselijkheid van de Trading with the Enemy Act 1939 na de bevrijding van bezette gebieden [RO/XVIII]., 1943; 537; 1 omslag
      - Stukken betreffende advisering over te nemen maatregelen ten aanzien van Duitse goudtransporten naar Portugal en Zwitserland [RO/XVIII]., 1944; 538; 1 omslag
      - Rapport van het Bureau Inlichtingen van het ministerie van Oorlog betreffende naoorlogse vermogensvlucht en vlucht van oorlogsmisdadigers en landverraders, met geleidebrief [RO/XVIII]., 1944; 539; 1 omslag
      - Stukken betreffende advisering over het beheer van eigendommen in het buitenland van in Nederland gevestigde bedrijven [RO/XX]., 1942-1944; 540; 1 omslag
      - Vergaderstukken van de Commissie van Advies inzake Beleggingen [RO/XX]., 1944; 541; 1 omslag
        Zie ook inv.nr 188.
    - S Sollicitaties, 1.1.3
      - Stukken betreffende aanstelling van personeel [S]., 1941-1945; 542; 1 omslag
    - SCH Scheepvaart, 1.1.3
      - Stukken betreffende de bouw van nieuwe schepen voor de Nederlandse koopvaardijvloot [SCH]., 1944-1945; 543; 1 omslag
    - SCH/A Personeel, 1.1.3
      - Processen-verbaal inzake het zich onttrekken aan de dienst door zeelieden aan boord van verschillende schepen [SCH/A/VII]., 1941-1942; 544; 1 pak
      - Stukken betreffende verlening van een Nederlands paspoort aan de Duitser M. Ellerbrock die als schipper van de Nederlandse kustvaarder Nautilus vanuit Zweden naar het Verenigd Koninkrijk is overgekomen [SCH/A/X]., 1942; 545; 1 omslag
      - Stukken betreffende het verlenen van ontheffing van de vaarplicht aan zeelieden., 1942-1945; 546-555; 9 pakken en 1 omslag
        - Algemeen, 546; 1 omslag
        - Aert t/m Bosch, 547
        - Bosscher t/m Dijkhuizen, 548
        - Ebbendorf t/m Heyung, 549
        - Hillo t/m Kluwen, 550
        - Knoester t/m Mittelhaeuser, 551
        - Moeken t/m Rieuwers, 552
        - Rocourt t/m Smits, 553
        - Snoek t/m Vries, 554
        - Vrolijk t/m Zijdenbos, 555
    - SCH/B Schepen, 1.1.3
    - SCH/C Lading, 1.1.3
      - Stukken betreffende behandeling van aangelegenheden met betrekking tot aangehouden of gestrande lading., 1940-1945; 556-564; 8 pakken en 1 omslag
        De toegang op deze stukken is te vinden in inv.nr. 12.
        - Dossiernrs 002 - 066, 556
        - Dossiernrs 067 - 079, 557
        - Dossiernrs 081 - 104, 558
        - Dossiernrs 106 - 108, 559
        - Dossiernrs 109 - 135, 560
        - Dossiernrs 137 - 163, 561
        - Dossiernrs 165 - 185, 562
        - Dossiernrs 188 - 244, 563
        - Staten van dossiernummers, subrubrieknummers (mapnummers) en file-aanduidingen welke een toegang vormen op de dossiers in de rubriek SCH/C, 564; 1 omslag
      - Rapporten van de Nederlandse Scheepvaart en Handelscommissie betreffende ladingen van de Nederlandse Regering, met index., 1943; 565; 1 pak
    - SCH/D Nederlandse Scheepvaart en Handelscommissie, 1.1.3
      - Stukken betreffende de afhandeling van vooroorlogse transacties [SCH/C en SCH/D]., 1941-1942; 566; 1 omslag
      - Rapport van de accountant-generaal van de Nederlandse regering te New York betreffende de vermogensbalans per 30 juni 1943, de staat van baten en lasten over de periode 1 juli 1940 - 30 juni 1943 en de extra comptabele balans van bekende, doch niet afgedragen, Besluit A 1-goederen en saldi per 30 juni 1943 van de Nederlandse Scheepvaart en Handelscommissie te New York, met geleidebrief [SCH/D/III]., 1944; 567; 1 omslag
      - Stukken betreffende behandeling van de moeilijkheden over de volmacht van de Nederlandse Scheepvaart en Handelscommissie voor het lossen en verkopen van ladingen [SCH/D/VI]., 1940; 568; 1 omslag
      - Weekverslagen van de afdeling Handel van de Nederlandse Scheepvaart en Handelscommissie [SCH/D/XIV]., 1940-1943; 569; 1 pak
      - Stukken betreffende levering door de Nederlandse Scheepvaart en Handelscommissie van 9000 balen Nederlands-indische tabak aan de Netherland East Indies Produce Corporation te New York [SCH/D/XIV]., 1943-1945; 570; 1 omslag
      - Stukken betreffende controle van het financieel beheer van de Nederlands-Indische sectie van de Nederlandse Scheepvaart en Handelscommissie [SCH/D/XXIII]., 1944.; 571; 1 omslag
    - SCH/E Assuranties en hypotheken, 1.1.3
      - Telegram van Steenberghe over de afrekening van aangehouden ladingen [Sch/E/IV]., 1945; 572; 1 stuk
    - STK Van Stolk, 1.1.3
      - Stukken betreffende contracten van aankoop van goederen door het Netherlands Government Food Purchasing Bureau [STK/III]., 1941-1943; 573; 1 omslag
      - Stukken betreffende inkomsten en uitgaven van het Netherlands Government Food Purchasing Bureau [STK/III]., 1941-1943; 574; 1 pak
      - Correspondentie tussen het Netherlands Government Food Purchasing Bureau en leveranciers van goederen, afschriften [STK/III]., 1941-1944; 575; 1 omslag
      - Staten van voorraden van de Netherlands Government Food Purchasing Bureau, met geleidebrieven [STK/IX]., 1942-1943; 576; 1 omslag
    - T Terugkeer, 1.1.3
      - Stukken betreffende totstandkoming en inwerkingtreding van besluiten en verordeningen voor na de oorlog [T]., 1942-1945; 577-597; 21 omslagen
        - Prijzenbeheersing, 577
        - Bodemproduktiewet, Invoernoodwet, Distributiewet, Prijsopdrijvings- en Hamsterwet, 578
        - Besluiten terzake van arbeidsbemiddeling, scholing en werkloosheidsverzekering, herstel van verenigingen van werkgevers en werknemers, arbeidsverhoudingen, terugkeer van Nederlanders naar Nederland en werklozenzorg, 579
        - Rechtspraak, 580
        - Militaire dienstplicht, 581
        - Regeling grensverkeer, 582
        - Medewerking van personen en ondernemingen bij de bevrijding en wederopbouw van het Koninkrijk, 583
        - Registratie effecten, 584
        - Tijdelijke bestuursvoorzieningen, 585
        - Buitengewoon Politiebesluit, 586
        - Executie van straffen welke waren gestaakt, 587
        - Invrijheidsstelling van tijdens de bezetting ten onrechte van hun vrijheid beroofde personen, 588
        - Besluit Fonds voor de Prijzen, 589
        - Besluit Vordering Woonruimte, 590
        - Telegraaf-, Telefonie- en Radiobesluit, 591
        - Wijziging Besluit op de bijzondere staat van beleg, 592
        - Wijziging Besluit Rechtsherstel, 593
        - Besluit Instelling Hulpbureau industriële eigendommen, 594
        - Besluit Materiële Oorlogsgeweldschade 1945, 595
        - Wederinvoering van het Pachtbesluit, 596
        - Buitengewoon Mijnbesluit, 597
      - Koninklijk besluit van 12 september 1944, no. 1 aangaande het treffen van voorzieningen met betrekking tot de opheffing van de Nederlandse Arbeidsdienst, met geleidebrief [T]., 598; 1 omslag
      - Brief van H. van Blankenstein aan het ministerie van Oorlog betreffende de toezending van een door hem als secretaris van de Commissie Militaire Dienstplicht gevormd dossier [T]., 1944; 599; 1 stuk
      - Stukken betreffende opsporing en berechting van economische delicten [T]., 1944-1945; 600; 1 omslag
      - Stukken betreffende aanstelling van W.C. Posthumus Meyjes als Commissaris-Generaal voor de Nederlandse Belangen in Duitsland en bemiddeling bij zijn werkzaamheden [T]., 1945; 601; 1 omslag
      - Stukken betreffende benoeming en bezoldiging van Tuchtrechters voor de Prijzen [T]., 1945; 602; 1 omslag
      - Stukken betreffende herbenoeming van M.H. Poos en A. Klijs tot leden van de Provinciale Commissie voor de ondersteuning van Rijkswege van de Rundveefokkerij in Noord Brabant [T]., 1945; 603; 1 omslag
      - Stukken betreffende totstandkoming van een ministerieel besluit aangaande de overdracht van bevoegdheden voortkomende uit de IJkwet aan het Militair Gezag [T]., 1945; 604; 1 omslag
      - Stukken betreffende uitvoering van het Besluit Rechtsherstel ontslagen ambtenaren, van 7 september 1944, Stbl. no. E 94 [T]., 1945; 605; 1 omslag
      - Stukken betreffende uitvoering van het Besluit staking executie straffen Stbl. no. E96 [T]., 1945; 606; 1 omslag
      - Verslag van een bijeenkomst van Militaire Commissarissen in de provincie Noord-Brabant op 16 april 1945 te Breda, met geleidebrief [T]., 607; 1 omslag
      - Stukken betreffende advisering inzake de eventuele reconstructie van de bevolkingsboekhouding na de oorlog [T/I]., 1943; 608; 1 omslag
      - Stukken betreffende totstandkoming en uitvoering van het Zuiveringsbesluit [T/I]., 1943-1945; 609; 1 omslag
      - Stukken betreffende totstandkoming en uitvoering van de Algemene Vorderingsregeling 1944 [T/I]., 1944-1945; 610; 1 omslag
      - Stukken betreffende de Commissie voor Economische, Sociale en Financiële overgangswetgeving [T/II]., 1942-1944; 611; 1 omslag
      - Stukken betreffende bemiddeling bij de totstandkoming van een beschikking van de minister van Waterstaat inzake het verlenen van financiële bijstand aan mijnondernemingen [T/II]., 1944-1945; 612; 1 omslag
      - Nota's van de afdeling Juridische en Algemene Zaken betreffende de economische situatie tijdens de bezetting [T/III]., 1942; 613; 1 omslag
      - Stukken betreffende instelling van en samenwerking met het Bureau Militair Gezag [T/III]., 1942-1945; 614; 1 omslag
      - Stukken betreffende aanwijzing van D.C.C. Baron van Boetzelaar als lid van de technische commissie voor radio-voorzieningen [T/III]., 1943; 615; 1 omslag
      - Stukken betreffende advisering over de voorbereiding van en de repatriëring van Nederlandse onderdanen na de oorlog [T/III]., 1943-1945; 616; 1 omslag
      - Stukken betreffende bestudering van de werkzaamheden van het bureau Industrie Buitendienst [T/III]., 1944; 617; 1 omslag
      - Stukken betreffende behandeling van het vraagstuk omtrent voorzieningen voor de geallieerde legers in Nederland [T/III]., 1944-1945; 618; 1 omslag
      - Stukken betreffende bemiddeling bij het staken van werkzaamheden, schorsing, ontslag en benoeming van personeel [T/III]., 1944-1945; 619; 1 omslag
      - Stukken betreffende bestudering van de nog aanwezige en benodigde voorzieningen voor de Nederlandse bevolking en de industrie [T/III]., 1944-1945; 620; 1 omslag
      - Stukken betreffende de afkondiging van zogenaamde terugkeerbesluiten voor de bevrijde gebieden van het Koninkrijk [T/III]., 1944-1945; 621; 1 omslag
        Zie ook inv.nr 910.
      - Stukken betreffende bestudering van de mogelijkheid om bestaande jeugdorganisaties na de oorlog in te zetten bij de eerste hulpverlening [T/IV]., 1943; 622; 1 omslag